Shot_Circuit and Open-Circuit Time Constants

	*upori
		r_rs	1	2	r=1k
		r_rp	3	0	r=10k

	*condezator
		c_cs	2	3	c=1k
		c_cp	3	0	c=3p		
		
	*napajalnik
		v_vg 	1	0	dc= 9 sin(1,0.005,5k) acmag=1
		
	.control
	destroy all
	
	echo _______________BODE PLOT______________
    echo 
    
	op
	
    
	  *nastavimo vektorje ki jih iscemo
        let irs  = v(1,2)/@r_rs[r]
        let vout = v(3)
        let v_rs = v(1,2)
        
        *izpis stevilk
        print irs vout v_rs
	
		
		    
		echo 
		echo ----------------------Napetostno, Tokovno ojacanje-----------------------------
	
		tran 1u 5m
	
		*napetostno ojacanje
			let vout=v(3)
			let vin=v(1)

			let vout_pp=max(vout)-min(vout)
			let vin_pp=max(vin)-min(vin)
	
			let Av = vout_pp/vin_pp
		
	
		*izpise ojacanje
		print  Av      
        
        
        
    echo 
    echo .........NALOGA_4................
     
    echo ----------------------Malosignalna izmenicna analiza-----------------------------
    
    *malosignalna izmenicna analiza => potrebuje vsaj en acmag vir
    *sytaxa:
        *ac tip_skale st_tock fstart fstop
    *Kva naredi spice?:condenzatorje in tuljave nadomesti z kompleksorji
    
    ac  dec   10   1   100meg
    
    let vout=v(3)
	let vin=v(1)
	av=vout/vin
    *aplitudni spekter
    let av_db=db(av)
    
    *phase spector
    let av_ph=ph(av)
    
    plot av_db xlabel 'f' ylabel 'Av[dB]'
    plot av_ph xlabel 'f' ylabel 'Phase'
    
    *fl in fh se odcita iz grafa -> 3dB dy in pugledas kok kaze dx
    
    *fh = 3*10^5
    *fl = 4*10^3
    *izpis av za AC izmenicni signal
    *print av
        
	.endc
.end
